臺灣高雄地方法院刑事判決　　　　　　　96年度訴字第3096號
公　訴　人　臺灣高雄地方法院檢察署檢察官
被　　　告　甲○○
　　　　　　　　　　（現在臺灣屏東監獄竹田分監執行中）
上列被告因毒品危害防制條例案件，經檢察官提起公訴（96年度
毒偵字第5812號、第5813號），本院適用簡式審判程序，判決如
下：
    主  文
甲○○施用第一級毒品，累犯，處有期徒刑壹年肆月，減為有期
徒刑捌月；又施用第一級毒品，累犯，處有期徒刑壹年肆月，減
為有期徒刑捌月，扣案之殘留海洛因成分之夾鏈袋捌個，均沒收
銷燬之，針筒貳支、夾鍊袋拾個，均沒收之；又施用第二級毒品
，累犯，處有期徒刑壹年貳月，減為有期徒刑柒月，扣案之殘留
甲基安非他命成分之吸管壹支、橡膠管壹條，均沒收銷燬之。應
執行有期徒刑壹年玖月。扣案之殘留海洛因成分之夾鏈袋捌個、
殘留甲基安非他命成分之吸管壹支、橡膠管壹條，均沒收銷燬之
；針筒貳支、夾鍊袋拾個，均沒收之。
    事  實
一、甲○○前於民國93年間，因施用毒品案件，經本院以93年毒
    聲字第1428號裁定送觀察、勒戒後，認無繼續施用毒品之傾
    向，於94年2月24日執行完畢釋放，並經臺灣高雄地方法院
    檢察署檢察官以93年度毒偵緝字第702號為不起訴處分確定
    。復因竊盜案件，經臺灣高等法院高雄分院以94年度上易字
    第177號判處有期徒刑6月確定，於94年12月21日縮刑期滿執
    行完畢，翌日出監。詎仍不知悔改，竟於上開觀察勒戒執行
    完畢釋放後5年內，明知海洛因及甲基安非他命分別經公告
    列為毒品危害防制條例第2條第2項第1款之第一級毒品及同
    條項第2款之第二級毒品，不得非法持有、施用，竟（一）
    基於施用第一級毒品海洛因之犯意，於95年7月26日晚上10
    時許，在高雄縣燕巢鄉燕巢大廟廁所內，以將海洛因置入注
    射針筒並加水混合後，再注射靜脈血管之方式施用第一級毒
    品海洛因1次。（二）另基於施用第一級毒品海洛因之犯意
    ，於95年8 月29日下午1時30分許，在其位於高雄縣燕巢鄉
    ○○路163 巷52號3樓之租屋處內，以上開方式施用第一級
    毒品海洛因1 次。（三）基於施用第二級毒品甲基安非他命
    之犯意，於95年7 月25日某時，在前開租屋處，以將甲基
    安非他命置入玻璃吸食器內，以火燒烤吸食煙霧之方式，施
    用第二級毒品甲基安非他命1次 。嗣因偽造貨幣案件於95年
    7 月27日上午10時30分許，在高雄市左營區果貿市場內，遭
    員警逮捕，經其同意下採尿送驗後，結果呈嗎啡及甲基安非
    他命陽性反應；復於95年8 月29日下午4 時45分許，因另涉
    偽造貨幣犯行，為警持本院核發之搜索票前往其上開租屋處
    執行搜索，當場除扣得殘有甲基安非他命之橡膠管1 條、吸
    管1 支；殘有海洛因之殘渣袋8 個等物外並扣得被告甲○○
    所有供預備施用海洛因所用之注射針筒2 支、夾鍊袋10個（
    本件計扣得夾鍊袋18個，起訴書誤載15個應予更正），經警
    2 次採尿送驗，結果分呈嗎啡及甲基安非他命陽性反應，而
    查獲上情。
二、案經高雄市政府警察局左營分局、湖內分局報告臺灣高雄地
    方法院檢察署檢察官偵查起訴。
    理  由
一、上開事實業經被告甲○○坦承不諱，且其2次為警查獲所採
    集之尿液檢體，經送檢驗結果，分別呈嗎啡陽性反應（按海
    洛因係由嗎啡經化學合成而製得，經注射進入人體後，因代
    謝分解成嗎啡，因此施打海洛因後，由尿液中檢驗結果仍為
    嗎啡反應）及甲基安非他命陽性反應，有高雄市立凱旋醫院
    95 年8月7日出具之轉碼編號A00000000號濫用藥物尿液檢驗
    報告、高雄市政府警察局左營分局查獲毒品案件嫌疑人尿液
    代碼姓名對照登記表、臺灣檢驗科技股份有限公司95年9月
    14 日KＺ000000000000號濫用尿液檢驗報告（見95年度毒偵
    字第6509號偵卷第8、9頁）、高雄市政府警察局湖內分局查
    獲煙毒麻藥案件嫌犯代號與真實姓名對照表各1份（見95年
    度毒偵字第7407號偵卷）在卷可稽；另扣案之橡膠管1條，
    吸管1支及夾鍊袋8個等物，經送高雄醫學大學附設中和紀念
    醫院（下稱中和紀念醫院）以薄層色層分析法及氣體色層-
    質譜分析法分析檢驗結果，分別呈現嗎啡及甲基安非他命陽
    性反應，有該院96年8月21日出具之第0000-000號、第0000-
    000號、第0000-000號至第0000-000號、第0000-000號至第
    0000-000號檢驗報告附卷可證（見本院卷第47頁至第48頁、
    第51頁至第54頁、第62頁至第65頁）及現場照片13張附卷可
    稽（見警卷第16頁、第39頁至第43頁）。足見被告上開自白
    核與事實相符，應可採信。又被告有如事實欄所示之經觀察
    勒戒執行完畢釋放等情，有臺灣高等法院被告前案紀錄表在
    卷可佐，顯見其係於上開觀察勒戒執行完畢釋放後，5年內
    再犯本件施用第一、二級毒品之罪，事證明確，被告犯行堪
    以認定，自應依法論科。
三、按海洛因、甲基安非他命係毒品危害防制條例第2 條第2 項
    第1 款、第2 款所明定之第一級、第二級毒品，不得非法持
    有、施用。核被告所為，係犯毒品危害防制條例第10條第1
    項之施用第一級毒品海洛因罪，及同條第2 項之施用第二級
    毒品甲基安非他命罪。又被告持有第一級毒品海洛因、第二
    級毒品甲基安非他命之低度行為，應為施用海洛因、甲基安
    非他命之高度行為所吸收，均不另論罪。被告所犯上開施用
    第一級、第二級毒品3 罪間，犯意各別，行為互殊，應予分
    論併罰。查被告犯有事實欄所載之前科紀錄，有前開臺灣高
    等法院被告前案紀錄表可按，其於有期徒刑之執行完畢後5
    年內，故意再犯本件有期徒刑以上之施用第一、二級毒品罪
    ，均為累犯，應各依刑法第47條第1 項之規定，加重其刑。
    爰審酌施用海洛因及甲基安非他命，均會戕害身心，而被告
    前因施用毒品經送觀察勒戒後，猶不思戒絕革除惡習，再為
    本件犯罪，顯未因前所受觀察勒戒而記取教訓，惟其施用毒
    品所生危害，實以自戕身心健康為主，對於他人生命、身體
    、財產等法益，尚無明顯而重大之實害，兼衡其犯罪後坦承
    犯行等一切情狀，各量處如主文所示之刑。被告上開犯罪時
    間均在96年4 月24日以前，且所犯為毒品危害防制條例第10
    條第1 項、第2 項之罪，亦均合於減刑條件，爰依中華民國
    96年罪犯減刑條例第2 條第1 項第3 款、第7 條規定，各減
    為如主文所示之刑。並定其應執行之刑。
四、又扣案之殘留海洛因成分之夾鏈袋8個、殘留甲基安非他命
    成分之吸管1支、橡膠管1條，因經驗上與毒品難以析離，應
    視同毒品海洛因、甲基安非他命，不問屬於犯人與否，應均
    依毒品危害防制條例第18條第1項前段規定，分別宣告沒收
    銷燬之。至針筒2支、夾鍊袋10個，經送驗後雖均無毒品反
    應，固有中和紀念醫院檢驗報告可參，惟係被告所有且分別
    供預備犯施用第一級毒品所用之物，業經被告供承在卷，爰
    依刑法第38條第1 項第2 款，均沒收之。又關於沒收、追繳
    、追徵等諭知，不在減刑範圍以內，是本件沒收部分，毋庸
    為減刑之諭知，併予敘明。
五、又被告固分別於95年7月26日及95年8月29日，各施用第一級
    毒品海洛因1次。惟上開2次施用第一級毒品海洛因之犯行，
    其時間相隔有1個多月，二者明顯可分而各具獨立性，應認
    95年8月29日之施用第一級毒品海洛因之行為，係另行起意
    ，與95年7月26日之前揭犯行並無集合犯之關係，檢察官認
    被告上開2次施用第一級毒品海洛因犯行係集合犯，容有誤
    會，併予敘明。
據上論斷，應依刑事訴訟法第273 條之1 第1 項、第299 條第1
項前段，毒品危害防制條例第10條第1 項、第2 項、第18條第1
項前段，刑法第11條、第47條第1項、第51條第5款、第38條第1
項第2款，中華民國96年罪犯減刑條例第2條第1項第3款、第7條
，判決如主文。
本案經檢察官乙○○到庭執行職務。
中　　華　　民　　國　　96　　年　　9 　　月　　18　　日
                  刑事第十五庭  法　官  王碧瑩
以上正本證明與原本無異。
如不服本判決，應於判決送達後10日內，向本院提出上訴狀。
                                書記官  鄧思辰
中　　華　　民　　國　　96　　年　　9 　　月　　18　　日
附錄法條：毒品危害防制條例第10條第1 項、第2 項
